【裁判字號】    96,易,1211
【裁判日期】    980227
【裁判案由】    恐嚇取財等
【裁判全文】
臺灣士林地方法院刑事判決              96年度易字第1211號
公  訴  人  臺灣士林地方法院檢察署檢察官
被      告  Ｂ○○
            乙○○
                    （現另案於臺灣臺北監獄執行中）
上列被告因恐嚇取財等案件，經檢察官提起公訴（96年度偵字第
3673、4240、8369號），被告於準備程序中就被訴事實為有罪之
陳述，經告知被告簡式審判程序之旨，並聽取當事人之意見後，
本院合議庭裁定由受命法官獨任進行簡式審判程序，判決如下：
    主  文
Ｂ○○、乙○○結夥三人以上攜帶兇器竊盜，各處有期徒刑拾月
，均減為有期徒刑伍月，扣案之捕鴿網壹件、鋸子及老虎鉗各壹
把、粗尼龍繩及細尼龍繩各壹捲、彈弓壹把、滑輪參個、綁有綵
帶之鉛錘肆顆均沒收；又共同意圖為自己不法之所有，以恐嚇使
人將本人之物交付，伍拾肆罪，各處有期徒刑柒月，均減為有期
徒刑參月又拾伍日，扣案之筆記本壹本、合作金庫及彰化商業銀
行之提款卡各壹張、書寫有被害鴿主行動電話及賽鴿腳環號碼之
紙條壹張、門號0000000000號、000000000
0號之行動電話各壹支（內各含SIM 卡壹張）均沒收。各應執行
有期徒刑壹年陸月，扣案之捕鴿網壹件、鋸子及老虎鉗各壹把、
粗尼龍繩及細尼龍繩各壹捲、彈弓壹把、滑輪參個、綁有綵帶之
鉛錘肆顆、筆記本壹本、合作金庫及彰化商業銀行之提款卡各壹
張、書寫有被害鴿主行動電話及賽鴿腳環號碼之紙條壹張、門號
0000000000號、0000000000號之行動電話
各壹支（內各含SIM 卡壹張）均沒收。
    事  實
一、Ｂ○○、乙○○與Ｃ○○、寅○○、張成勳及巳○○（均由
    本院另行判決）等人，基於竊盜及恐嚇取財之犯意聯絡，共
    組擄鴿勒贖集團，先由Ｃ○○於不詳時間向不詳之搜購帳戶
    集團以新臺幣（下同）12,000元之代價購得王宗楊（所涉幫
    助恐嚇取財部分業經本院另以97年度簡字第396 號判決）之
    合作金庫銀行南勢角分行0000000000000 號帳戶，乙○○亦
    於不詳時間分別以不詳金額及10,000元之代價取得許興隆（
    所涉幫助恐嚇取財部分業經本院以97年度簡字第396 號判決
    ）開立之彰化商業銀行00000000000000號帳戶及張佳冠（所
    涉幫助恐嚇取財部分經本院另行判決）開立之郵局000000-0
    000000-0號帳戶供作鴿主匯款之用。嗣Ｂ○○、乙○○與Ｃ
    ○○、寅○○、張成勳及巳○○等人即於民國96年3 月初某
    日，攜帶分屬各集團成員所有之捕鴿網1 件、細尼龍繩及粗
    尼龍繩各1 捲、滑輪3 個及客觀上足供兇器使用之鋸子、彈
    弓及老虎鉗各1 把、綁綵帶之金屬材質鉛錘4 個，在臺北市
    士林區萬溪右線產業道路山區內架設捕鴿網，攔截分屬如附
    表所示各鴿主所有，適飛經該處之賽鴿多隻而竊取得逞後，
    自96年3 月2 日起至96年3 月30日止，由寅○○使用其所有
    之門號0000000000號、0000000000號行動電話，撥打所捕獲
    之賽鴿腳環上所留鴿主電話，向附表編號1 至18所示之ｔ○
    ○等18名鴿主恫稱必須匯款至王宗楊開立之合作金庫南勢角
    分行0000000000000 號帳戶內，附表編號19至25號所示之ｃ
    ○○等7 名鴿主必須匯款至許興隆開立之彰化商業銀行0000
    0000000000號帳戶內，附表編號26至54號所示之羅錦榮等29
    名鴿主必須匯款至張佳冠開立之郵局000000-0000000-0號帳
    戶內，否則即將所竊得之賽鴿殺害等語，致如附表所示合計
    54名鴿主均心生畏懼，皆依照指示如數匯款至上開帳戶（各
    鴿主匯款時間、遭竊鴿數及匯款金額均如附表一所示），Ｂ
    ○○等人於確定鴿主已匯款後始將竊得之賽鴿釋放，再由乙
    ○○負責提領贓款朋分花用。嗣經警於96年3 月3 日在上開
    地點發現有人架設鴿網，並於附近草叢發現遭囚禁之賽鴿10
    餘隻，依據該等賽鴿腳環上所示之鴿主聯絡電話，與鴿主卯
    ○○、癸○○取得聯繫，確定其等遭人恐嚇後，在該處埋伏
    監控，迄96年3 月15日上午9 時許當場查獲上山視察捕鴿情
    形之Ｂ○○、寅○○，其餘巳○○、乙○○、Ｃ○○及王成
    勳等3 人則趁機逃逸，警方並在現場起獲Ｂ○○等人於當天
    上午在上開山區以架設之鴿網捕獲宇○○、宙○○、Ｏ○○
    、Ｎ○○、地○○、辛○○、天○○、戌○○、Ｅ○○、Ｇ
    ○○、戊○○、未○○、甲○○、丁○○、賴世傑、亥○○
    、辰○○、Ｉ○○、午○○、Ｆ○○、Ｈ○○、蔡生芳、Ａ
    ○○、丙○○、王煒華、子○○、Ｄ○○、Ｋ○○、Ｍ○○
    、黃○○、己○○、Ｌ○○、庚○○、壬○○、Ｊ○○、玄
    ○○、丑○○、酉○○、申○○等39位鴿主所有之賽鴿合計
    72隻，並扣得巳○○等人所有供竊取賽鴿所用之捕鴿網1件
    、鋸子、彈弓及老虎鉗各1 把、細尼龍繩及粗尼龍繩各1 捲
    、滑輪3 個、綁綵帶之鉛錘4 個，及供恐嚇鴿主以取財所用
    之筆記本1 本、合作金庫南勢角分行0000000000000 號提款
    卡及彰化商業銀行00000000000000號提款卡各1 張、書寫有
    被害鴿主行動電話及賽鴿腳環號碼之紙條1 張及門號000000
    0000號、0000000000號之行動電話各1 支（內各含SIM 卡1
    張）。
二、案經臺北市政府警察局移送臺灣士林地方法院檢察署檢察官
    偵查起訴。
    理  由
一、按除被告所犯為死刑、無期徒刑、最輕本刑為3 年以上有期
    徒刑之罪或高等法院管轄第一審案件者外，於第一次審判期
    日前之準備程序進行中，被告先就被訴事實為有罪之陳述時
    ，審判長得告知被告簡式審判程序之旨，並聽取當事人、代
    理人、辯護人及輔佐人之意見後，裁定進行簡式審判程序，
    刑事訴訟法第273 條之1 第1 項定有明文。經核本件被告Ｂ
    ○○、乙○○所犯均係死刑、無期徒刑、最輕本刑為3 年以
    上有期徒刑以外之罪，其於準備程序中就被訴事實為有罪之
    陳述，經法官告知簡式審判程序之旨，並聽取公訴人及被告
    之意見後，本院爰依首揭規定，合議裁定由受命法官獨任進
    行簡式審判程序，合先敘明。
二、經查：
  (一)上揭事實，業據被告Ｂ○○、乙○○於本院審理中均坦承不
    諱，核與同案被告寅○○、Ｃ○○、王成勳、巳○○等人於
    警詢及偵訊中所言大致相符，並據證人即如附表所示各被害
    鴿主宇○○、宙○○、Ｏ○○、Ｎ○○、地○○、辛○○、
    天○○、戌○○、Ｅ○○、Ｇ○○、戊○○、未○○、甲○
    ○、丁○○、賴世傑、亥○○、辰○○、Ｉ○○、午○○、
    Ｆ○○、Ｈ○○、蔡生芳、Ａ○○、丙○○、王煒華、子○
    ○、Ｄ○○、Ｋ○○、Ｍ○○、黃○○、己○○、Ｌ○○、
    庚○○、壬○○、Ｊ○○、玄○○、丑○○、酉○○申○○
    等人於警詢中指述綦詳，復有贓物認領保管單39紙、同案被
    告寅○○使用0000000000號手機96年3 月13日至3 月15日雙
    向通聯調閱查詢單26頁、0000000000號93年3 月2 日至3 月
    5 日、3 月13日至3 月15日手機雙向通聯調閱查詢單2 頁、
    4 頁及雙向計次統計表3 紙、被告Ｂ○○所使用之00000000
    00手機93年3 月2 日至3 月5 日、3 月13日至3 月15日手機
    雙向通聯調閱查詢單5 頁及雙向計次統計表1 紙、被告乙○
    ○所使用之0000000000號手機96年3 月2 日至3 月5 日、3
    月13日至3 月15日通聯調閱查詢單93頁及雙向計次統計表1
    紙、同案被告王成勳所使用之0000000000號手機3 月13日至
    3 月15日通聯調閱查詢單7 頁及雙向計次統計表1 紙、永豐
    商業銀行溪洲分行96年4 月13日永豐銀溪洲分行（096）字
    第00009 號函附第0000000000000 號帳戶（由同案被告王宗
    揚所開立）於96年3 月2 日至3 月14日於分行ATM 提款之影
    像4 幀及留底紙捲1 紙及該帳戶交易資料查詢單4 紙、上海
    商業儲蓄銀行土城分行96年4 月10日（96）上土城字第0960
    0082號函附第0000000000000 號帳戶（亦為王宗楊所開立）
    於96年3 月2 日於分行ATM 提款之交易明細及提款人影像5
    張、慶豐商業銀行96年4 月10日 (96) 慶銀土字第79號函附
    第0000000000000 號帳戶（亦為王宗揚所開立）於96年3 月
    13日於土城分行ATM 提款人影像2 張及ATM 留紙捲影本1 份
    、板信商業銀行96年4 月16日板信詐業字第0968 070493 號
    函附第0000000000000 號帳戶（仍為王宗楊所開立）於96年
    3 月14日於興南分行ATM 提款機編號0000000 提款10000 元
    之監視錄影帶畫面2 幀及ATM 狀態序時紙捲資訊資料2 頁、
    同案被告許興隆彰化銀行土城分行第00000000000000號帳戶
    存摺存款帳戶資料及交易明細查詢2 紙、同案被告張佳冠土
    城郵局00000000000000號帳戶客戶歷史交易清單8 紙、臺灣
    郵政股份有限公司三重郵局96年5 月10日營字第0965000933
    號函附存簿儲金帳號0000000-0000000 號帳戶（由張佳冠所
    開立）於96年3 月19日至96年3 月30日止至三芝郵局提款之
    監視錄影帶光碟翻拍畫面及自動櫃員機留底紙捲影本3 紙、
    賽鴿腳環照片73張在卷可稽，及扣案之鴿子72隻、捕鴿網1
    件、筆記本1 本、粗尼龍繩1 捲、鋸子1 把、彈弓1 把、滑
    輪3 個、老虎鉗1 把、細尼龍繩1 捲、綁有綵帶之鉛錘4 顆
    、合作金庫0000000000000 號提款卡1 張、彰化商銀000000
    00000000號提款卡1 張、書寫有行動電話及腳環號碼之紙條
    1 張、門號0000000000號、0000000000號行動電話各1 支（
    內各含SIM 卡1 張）可佐，足徵被告2 人自白均與事實相符
    ，其犯行均堪認定，應依法論科。
三、查被告2 人係與Ｃ○○、寅○○、王成勳、巳○○等人一同
    攜帶客觀上足以威脅人身安全之鋸子、彈弓、老虎鉗、鉛錘
    等兇器前往山區竊取賽鴿，嗣撥打電話恐嚇鴿主匯款之事實
    ，業據同案被告Ｃ○○、王成勳、巳○○等人供明在卷，核
    被告2 人所為，均係犯刑法第321 條第1 項第3 款、第4 款
    之結夥三人以上攜帶兇器竊盜罪、第346 條第1 項恐嚇取財
    罪。被告2 人就前開犯行與寅○○、Ｃ○○、乙○○、張成
    勳、巳○○間，有犯意聯絡及行為分擔，皆為共同正犯。又
    依各共犯Ｃ○○、寅○○、王成勳、巳○○等人於警、偵訊
    中之供述，其等行竊手法係將捕鴿網架設於山區，數日後再
    前往查看有無竊得賽鴿，卷內資料亦查無證據證明被告等於
    如附表所示所竊取之各隻賽鴿係分多次竊取，則被告應係於
    同一架網期日中1 次網捕多隻賽鴿，係一行為觸犯數罪名，
    為想像競合犯，均應依刑法第55條各從一重之加重竊盜罪處
    斷。被告2 人竊取如附表所示各被害鴿主所有之賽鴿後恐嚇
    各被害鴿主以取財之歷次犯行，均犯意各別，被害人不同，
    應分論併罰。爰審酌被告2 人為圖私利，與共犯共組擄鴿勒
    贖集團，竊取大量賽鴿，向多名被害鴿主恐嚇取財，對被害
    人財產法益及社會秩序危害程度非輕，惟念其等犯後均坦認
    犯行，態度良好，暨其犯罪手段、智識程度等一切情狀，分
    別量處如主文所示之刑；又查被告2 人上開犯罪日期均在96
    年4 月24日以前，核與中華民國九十六年罪犯減刑條例第2
    條第1 項第3 款規定相符，本院所宣告之刑亦未逾同條例第
    3 條之有期徒刑1 年6 月刑度，另被告乙○○於同條例施行
    前雖曾經檢察官於86年7 月7 日發佈通緝，惟業於92年4 月
    4 日通緝到案，有臺灣高等法院通緝紀錄表1 份在卷可稽，
    通緝及緝獲時間均在中華民國九十六年罪犯減刑條例於96年
    7 月16日施行前，而其嗣於96年11月21日再經檢察官發佈通
    緝，已在該條例施行後，是本件並無該條例第3 條、第5 條
    不得減刑規定之適用，本院自應依同條例第2 條第1 項第3
    款，就被告2 人均減其宣告刑2 分之1 ，並分別定其應執行
    刑。
四、沒收部分：
  (一)扣案之捕鴿網1 件、粗尼龍繩1 捲、鋸子1 把、彈弓1 把、
    滑輪3 個、老虎鉗1 把、細尼龍繩1 捲、綁有綵帶之鉛錘4
    顆，分屬被告及共犯所有供犯竊盜罪所用之物；扣案之筆記
    本1 本、合作金庫0000000000000 號提款卡1 張、彰化商銀
    00000000000000號提款卡1 張、書寫有行動電話及腳環號碼
    之紙條1 張，分屬被告及各共犯所有供犯恐嚇取財罪所用之
    物，據其供明在卷，爰依刑法第38條第1 項第2 款之規定均
    宣告沒收。
  (二)按SIM 卡或USIM卡為行動電話門號使用介面，國內電信業者
    出租行動電話門號均附帶提供SIM 卡或USIM卡為門號介面，
    於消費者申辦門號並開通上線時，即將該卡所有權移轉予消
    費者（最高法院97年度台上字第5854號判決意旨參照）。查
    本件扣案之門號0000000000號、0000000000號行動電話各1
    支（內各含SIM卡1張），均為共犯寅○○所申辦，屬其所有
    而供本件犯恐嚇取財罪所用之物，據被告2 人供明在卷，並
    有該2 支電話申請人查詢資料各1 份在卷可稽（見96年度偵
    字第3673號偵卷第221 、242 頁），爰依刑法第38條第1項
    第2 款均宣告沒收。
  (三)扣案被告Ｂ○○所使用之門號0000000000號行動電話（含SI
    M 卡1 張），固為供本件恐嚇鴿主以取財所用之物，惟該行
    動電話申請人係鄭漢順，有該門號申請人查詢資料1 份在卷
    可稽（見96年度偵字第3673號偵卷第243 頁），是該行動電
    話及SIM 卡並非被告Ｂ○○所有，亦無證據證明鄭漢順亦知
    悉本案而屬共犯，爰不予宣告沒收。
  (四)查獲之賽鴿72隻，固為被告犯竊盜罪所得之物，惟均非被告
    或共犯所有，不予宣告沒收。
據上論斷，應依刑事訴訟法第273 條之1 第1 項、第299 條第1
項前段，刑法第28條、第321 條第1 項第3 款、第4 款、第346
條第1 項、第55條、第38條第1 項第2 款、第51條第5 款，刑法
施行法第1 條之1 第1 項、第2 項前段，中華民國九十六年罪犯
減刑條例第2 條第1 項第3 款、第7 條，判決如主文。
本案經檢察官蔡元仕到庭執行職務。
中    華    民    國    98    年    2     月    27    日
                  刑事第四庭  法  官   黃珮茹
以上正本證明與原本無異。
如不服本判決應於收受判決後10日內向本院提出上訴書狀，並應
應敘述具體理由。其未敘述上訴理由者，應於上訴期間屆滿後20
日內向本院補提理由書(均須按他造當事人之人數附繕本)「切勿
逕送上級法院」。
                              書記官   張馨尹
中    華    民    國    98    年    2     月    26    日
附表一：
┌──┬───┬──────┬──┬────┬────┐
│編號│被害人│匯款時間    │失竊│匯款金額│匯入帳戶│
│    │      │            │鴿數│(新臺幣)│        │
├──┼───┼──────┼──┼────┼────┤
│ 1  │ｔ○○│96年3月2日  │2隻 │4050元  │編號1 至│
├──┼───┼──────┼──┼────┤18均匯入│
│ 2  │ｚ○○│96年3月2日  │1隻 │2010元  │王宗楊之│
├──┼───┼──────┼──┼────┤合作金庫│
│ 3  │Ｐ○○│96年3月2日  │1隻 │2020元  │南勢角分│
├──┼───┼──────┼──┼────┤行072076│
│ 4  │ｈ○○│96年3月2日  │3隻 │6050元  │0000000 │
├──┼───┼──────┼──┼────┤號帳戶  │
│ 5  │ｄ○○│96年3月2日  │1隻 │1500元  │        │
├──┼───┼──────┼──┼────┤        │
│ 6  │卯○○│96年3月3日  │2隻 │5060元  │        │
├──┼───┼──────┼──┼────┤        │
│ 7  │癸○○│96年3月3日  │1隻 │3600元  │        │
├──┼───┼──────┼──┼────┤        │
│ 8  │ｆ○○│96年3月3日  │1隻 │1500元  │        │
├──┼───┼──────┼──┼────┤        │
│ 9  │Ｔ○○│96年3月13日 │1隻 │2050元  │        │
├──┼───┼──────┼──┼────┤        │
│ 10 │ｘ○○│96年3月2日  │1隻 │4060元  │        │
├──┼───┼──────┼──┼────┤        │
│ 11 │Ｙ○○│96年3月2日  │1隻 │2050元  │        │
├──┼───┼──────┼──┼────┤        │
│ 12 │ｏ○○│96年3月2日  │1隻 │2030元  │        │
├──┼───┼──────┼──┼────┤        │
│ 13 │Ｗ○○│96年3月2日  │1隻 │2040元  │        │
├──┼───┼──────┼──┼────┤        │
│ 14 │ｎ○○│96年3月2日  │1隻 │2000元  │        │
├──┼───┼──────┼──┼────┤        │
│ 15 │ｉ○○│96年3月2日  │1隻 │1500元  │        │
├──┼───┼──────┼──┼────┤        │
│ 16 │ｗ○○│96年3月3日  │1隻 │2030元  │        │
├──┼───┼──────┼──┼────┤        │
│ 17 │ｊ○○│96年3月12日 │4隻 │9000元  │        │
├──┼───┼──────┼──┼────┤        │
│ 18 │ｂ○○│96年3月13日 │1隻 │2510元  │        │
├──┼───┼──────┼──┼────┼────┤
│ 19 │ｃ○○│96年3月14日 │1隻 │2030元  │編號19至│
├──┼───┼──────┼──┼────┤25均匯入│
│ 20 │Ｒ○○│96年3月14日 │1隻 │2000元  │許興隆開│
├──┼───┼──────┼──┼────┤立之彰化│
│ 21 │Ｘ○○│96年3月14日 │1隻 │2520元  │商業銀行│
├──┼───┼──────┼──┼────┤00000000│
│ 22 │王明誌│96年3月14日 │1隻 │2510元  │834702號│
├──┼───┼──────┼──┼────┤        │
│ 23 │ｙ○○│96年3月14日 │1隻 │2530元  │        │
├──┼───┼──────┼──┼────┤        │
│ 24 │ｌ○○│96年3月14日 │1隻 │2080元  │        │
├──┼───┼──────┼──┼────┤        │
│ 25 │Ｖ○○│96年3月14日 │1隻 │2060元  │        │
├──┼───┼──────┼──┼────┼────┤
│ 26 │羅錦榮│96年3月19日 │1隻 │1800元  │編號26至│
├──┼───┼──────┼──┼────┤54均匯入│
│ 27 │ｓ○○│96年3月19日 │1隻 │2500元  │張佳冠開│
├──┼───┼──────┼──┼────┤立之郵局│
│ 28 │Ｓ○○│96年3月21日 │1隻 │1800元  │000000-0│
├──┼───┼──────┼──┼────┤000000-0│
│ 29 │ｋ  ○│96年3月21日 │1隻 │3000元  │號帳戶  │
├──┼───┼──────┼──┼────┤        │
│ 30 │ｐ○○│96年3月23日 │1隻 │2518元  │        │
├──┼───┼──────┼──┼────┤        │
│ 31 │ｇ○○│96年3月23日 │1隻 │2079元  │        │
├──┼───┼──────┼──┼────┤        │
│ 32 │ｖ○○│96年3月23日 │1隻 │2300元  │        │
├──┼───┼──────┼──┼────┤        │
│ 33 │ｒ○○│96年3月24日 │1隻 │3017元  │        │
├──┼───┼──────┼──┼────┤        │
│ 34 │ａ○○│96年3月26日 │1隻 │2500元  │        │
├──┼───┼──────┼──┼────┤        │
│ 35 │ｑ○○│96年3月26日 │1隻 │2502元  │        │
├──┼───┼──────┼──┼────┤        │
│ 36 │ｅ○○│96年3月27日 │2隻 │5000元  │        │
├──┼───┼──────┼──┼────┤        │
│ 37 │ｍ○○│96年3月29日 │3隻 │10000元 │        │
├──┼───┼──────┼──┼────┤        │
│ 38 │Ｚ○○│96年3月29日 │1隻 │3059元  │        │
├──┼───┼──────┼──┼────┤        │
│ 39 │ｕ○○│96年3月29日 │1隻 │2531元  │        │
├──┼───┼──────┼──┼────┤        │
│ 40 │Ｑ○○│96年3月29日 │1隻 │2530元  │        │
├──┼───┼──────┼──┼────┤        │
│ 41 │Ｕ○○│96年3月29日 │1隻 │2509元  │        │
├──┼───┼──────┼──┼────┤        │
│ 42 │甲丙○│96年3月29日 │1隻 │2515元  │        │
├──┼───┼──────┼──┼────┤        │
│ 43 │甲乙○│96年3月29日 │1隻 │2516元  │        │
├──┼───┼──────┼──┼────┤        │
│ 44 │甲戊○│96年3月30日 │1隻 │2565元  │        │
├──┼───┼──────┼──┼────┤        │
│ 45 │紀陸壬│96年3月30日 │1隻 │2013元  │        │
├──┼───┼──────┼──┼────┤        │
│ 46 │甲丁○│96年3月30日 │1隻 │2520元  │        │
├──┼───┼──────┼──┼────┤        │
│ 47 │甲甲○│96年3月30日 │1隻 │2541元  │        │
├──┼───┼──────┼──┼────┤        │
│ 48 │陳美雲│96年3月21日 │1隻 │2500元  │        │
├──┼───┼──────┼──┼────┤        │
│ 49 │黃梓基│96年3月23日 │1隻 │2518元  │        │
├──┼───┼──────┼──┼────┤        │
│ 50 │蔡國祥│96年3月23日 │1隻 │2078元  │        │
├──┼───┼──────┼──┼────┤        │
│ 51 │陳振忠│96年3月24日 │1隻 │2851元  │        │
├──┼───┼──────┼──┼────┤        │
│ 52 │林榮貴│96年3月29日 │1隻 │2051元  │        │
├──┼───┼──────┼──┼────┤        │
│ 53 │黃聰明│96年3月29日 │1隻 │2512元  │        │
├──┼───┼──────┼──┼────┤        │
│ 54 │黃朝居│96年3月30日 │1隻 │2532元  │        │
└──┴───┴──────┴──┴────┴────┘
附錄論罪法條：
中華民國刑法第320條
（普通竊盜罪、竊佔罪）
意圖為自己或第三人不法之所有，而竊取他人之動產者，為竊盜
罪，處 5 年以下有期徒刑、拘役或 5 百元以下罰金。
意圖為自己或第三人不法之利益，而竊佔他人之不動產者，依前
項之規定處斷。
前二項之未遂犯罰之。
中華民國刑法第321條
（加重竊盜罪）
犯竊盜罪而有左列情形之一者，處 6 月以上、 5 年以下有期徒
刑：一、於夜間侵入住宅或有人居住之建築物、船艦或隱匿其內
而犯之者。
二、毀越門扇、牆垣或其他安全設備而犯之者。
三、攜帶兇器而犯之者。
四、結夥三人以上而犯之者。
五、乘火災、水災或其他災害之際而犯之者。
六、在車站或埠頭而犯之者。
前項之未遂犯罰之。
中華民國刑法第346條
（單純恐嚇罪）
意圖為自己或第三人不法之所有，以恐嚇使人將本人或第三人之
物交付者，處6 月以上5 年以下有期徒刑，得併科1 千元以下罰
金。
以前項方法得財產上不法之利益，或使第三人得之者，亦同。
前二項之未遂犯罰之。


司法院資訊處製作；財團法人民間司法改革基金會備份。
